最高法院刑事判決                              八十六年度台上字第三四三○號
    上訴人  黃文潭
    被  告  丙○○
            甲○○
            乙○○
右上訴人因自訴被告等偽造文書等罪案件，不服台灣高等法院台中分院中華民國八十
六年三月二十六日第二審判決（八十六年度上訴字第二八三號，自訴案號：台灣台中
地方法院八十五年度自字第一四一一號），提起上訴，本院判決如左：
    主  文
上訴駁回。
    理  由
一偽造文書部分：
按刑事訴訟法第三百七十七條規定，上訴於第三審法院，非以判決違背法令為理由，
不得為之。是提起第三審上訴，應以原判決違背法令為理由，係屬法定要件。如果上
訴理由狀並未依據卷內訴訟資料，具體指摘原判決不適用何種法則或如何適用不當，
或所指摘原判決違法情事，顯與法律規定得為第三審上訴理由之違法情形，不相適合
時，均應認其上訴為違背法律上之程式，予以駁回。本件原判決綜合調查證據之結果
，認上訴人黃文潭自訴被告丙○○、甲○○及乙○○犯刑法第二百十三條公務員登載
不實罪部分，犯罪均不能證明，乃維持第一審諭知丙○○、甲○○、乙○○均無罪之
判決，駁回上訴人在第二審之上訴，已詳其認定之理由。按證據之取捨及證據證明
力之判斷，乃事實審法院之職權，苟無違反經驗法則及論理法則，自難指為違法。上
訴人自訴被告等明知渠告發被告等犯貪等罪，所告均為事實，被告等竟於民國八十
四年五月十七日，以上訴人「誣控濫告長官、同事」為由，將上訴人記一大過二小過
，而將該不實事項登載於職務上所掌之人事令，並呈交教育部，認被告等犯有刑法第
二百十三條公務員登載不實罪。原審調查並審認各項證據後，認均不能證明被告等犯
罪，已在理由內詳述其認定及取捨證據之心證理由，核與證據法則尚無違背，亦無理
由不備或調查未盡之違法。上訴意旨，仍執陳詞，指摘原判決違背法令，或就與判決
無關之枝節事項及原審職權之適法行使，專憑己見，漫事爭論，顯不足據以辨認原判
決已具備違背法令之形式要件，其此部分之上訴違背法律上之程式，應予駁回。本院
為法律審，上訴提出國立台中師範學院令、教育部訴願決定書（均影本）等件，無從
審酌，附為明。
二妨害名譽部分：
按刑事訴訟法第三百七十六條各款所列之案件，經第二審判決者，不得上訴於第三審
法院，觀諸該法條之規定自明。上訴人黃文潭自訴被告丙○○、甲○○、乙○○犯刑
法第三百十條之誹謗罪部分，原判決係維持第一審諭知被告丙○○、甲○○、乙○○
均無罪之判決。查該罪名係屬刑事訴訟法第三百七十六條第一款之案件，既經第二審
判決，自不得上訴於第三審法院，上訴人就此部分竟復提起上訴，顯為法所不許，亦
應予駁回。
據上論結，應依刑事訴訟法第三百九十五條前段，判決如主文。
中      華      民      國    八十六    年      六      月      六      日
                              最高法院刑事第二庭
                                  審判長法官  施  文  仁
                                        法官  陳  炳  煌
                                        法官  張  淳  淙
                                        法官  洪  文  章
                                        法官  林  錦  芳
      右正本證明與原本無異
                                              書  記  官
中      華      民      國    八十六    年      六      月     十二     日
